【裁判字號】    98,消債更更,10
【裁判日期】    981229
【裁判案由】    聲請更生程序
【裁判全文】
臺灣彰化地方法院民事裁定          98年度消債更更字第10號
聲  請  人  甲○○    註彰化縣.
代  理  人  江彗玲律師
上列當事人聲請消費者債務清理事件，對民國98年07月30日本院
98年度消債更字第23號裁定抗告，另經本院98年度消債抗字第50
號裁定發回更審，本院裁定如下：
上列當事人因消費者債務清理事件聲請更生，本院裁定如下：
    主  文
聲請人即債務人甲○○自中華民國九十八年十二月三十一日下午
四時起開始更生程序。
命司法事務官進行本件更生程序。
    理  由
一、按債務人不能清償債務或有不能清償之虞者，得依本條例所
    定更生程序，清理其債務；債務人無擔保或無優先權之債務
    總額未逾1,200萬元者，於法院裁定開始清算程序或宣告破
    產前，得向法院聲請更生；法院開始更生程序之裁定，應載
    明其年、月、日、時，並即時發生效力。又法院裁定開始更
    生或清算程序後，得命司法事務官進行更生或清算程序，必
    要時得選任律師、會計師或其他適當之自然人或法人一人為
    監督人或管理人，消費者債務清理條例第3條、第42條第1項
    、第45條第1項、第16條第1項分別定有明文。
二、本件聲請人聲請意旨略以：聲請人前因故積欠無擔保債務
    8,759,038元、有擔保債務3,649,000元，致財產及收入不足
    以清償債務，前曾依消債條例之規定，與最大債權銀行進行
    前置協商之申請，惟因最大債權銀行以「因借戶有扣薪支出
    未能計入費用造成應攤還金額大於借戶可攤金額」為由，認
    協商不成立，駁回聲請人之申請。聲請人現職為彰化縣立二
    林高級中學教師，每月薪資約新臺幣（下同）60,000元，自
    民國（下同）95年10月間因與配偶游軒基感情不睦即行分居
    ，於97年8月8日二人已辦理離婚手續，所生二名子女游曜瑋
    8歲、游婕妤6歲，均由聲請人扶養。聲請人每月所得扣除三
    人每月需支出之家用開銷約：伙食費15,000元、教育及保姆
    費10,000元、汽車油費5,000元及法院執行扣薪20,967 元，
    共計50,967元，每月僅餘不到萬元之餘額可供清償，是以聲
    請人實有不能清償債務之虞，前已提出債權人清冊，依消債
    條例第151條第1項規定以書面向最大債權金融機構合作金庫
    銀行股份有限公司申請前置協商債務清償方案，而協商不成
    立，且其無擔保或無優先權之債務總額未逾12,000,000 元
    ，復未經法院裁定開始清算程序或宣告破產，故為此聲請更
    生等語。經查：債務人所主張之上開事實，業據提出債權人
    清冊、前置協商不成立通知書、財產收入狀況書、最近3月
    薪資所得明細、95及96年綜合所得稅各類所得資料清單、財
    產歸屬資料清單、保險單、存摺、房屋稅籍資料、許志賢之
    切結書、非金融機構債權人清單為證，並供本院調閱債務人
    全國財產稅總歸戶財產查詢清單、勞保電子閘門資料查詢清
    單查核無誤。此外，本件又查無債務人有消債例所定駁回更
    生聲請之事由存在，則債務人聲請更生，應屬有據，爰依上
    開規定裁定如主文及命司法事務官進行本件更生程序。
中    華    民    國    98    年    12    月    29    日
              民事第一庭    法      官  黃倩玲
上為正本係照原本作成
本件不得抗告
本裁定已於98年12月31日下午4時公告
中    華    民    國    98    年   12     月    29    日
                            書  記  官  黃幼華

司法院資訊處製作；財團法人民間司法改革基金會備份。
